【裁判字號】    91,交上易,272
【裁判日期】    920128
【裁判案由】    過失傷害
【裁判全文】
臺灣高等法院高雄分院刑事判決                  九十一年度交上易字第二七二號
    上  訴  人
    即  被  告  乙○○○  男  .
右上訴人因過失傷害案件，不服台灣高雄地方法院九十一年度交易字第三八五號中華
民國九十一年九月二十日第一審判決（起訴案號：台灣高雄地方法院檢察署九十一年
度調偵字第三０六號），提起上訴，本院判決如左：
    主  文
原判決撤銷。
乙○○○因過失傷害人，處拘役參拾日，如易科罰金，以參佰元折算壹日。緩刑貳年
。
      事  實
一、乙○○○考領有普通小型車駕駛執照，於民國九十年五月十四日上午十一時四十
    分許，駕駛車牌號碼ＶＩ—六四八三號自用小貨車，沿高雄縣大寮鄉○○路○段
    由南往北方向行駛，途經該路與潮寮路交岔路口，本應注意車前狀況，隨時採取
    必要之安全措施，而依當時日間自然光線，視線良好，並無不能注意之情事，竟
    疏未注意甲○○騎乘車牌號碼ＷＲＧ—一六一號機車後載蔡依芹，沿光明路一段
    由北向南行駛已至該路口，正欲左轉潮寮路，而甲○○亦疏未注意行至交岔路口
    中心處左轉及丙乙○○○之直行車先行，乙○○○之車因而閃煞不及撞及甲○○
    機車，造成甲○○、蔡依芹人車倒地，甲○○受有右膝挫傷併後十字韌帶損傷之
    傷害，蔡依芹則受有右腳傷害（此部分未據告訴）。
二、案經乙○○○於犯罪被發覺前向警自承，並接受裁判，再由甲○○訴由高雄縣警
    察局林園分局移送台灣高雄地方法院檢察署檢察官偵查起訴。
      理  由
一、右揭事實，業據上訴人即被告乙○○○（下稱被告）坦承不諱，核與告訴人甲○
    ○指訴相符，並有高雄縣警察局道路交通事故調查報告表及長庚紀念醫院診斷證
    明書各一紙在卷可稽。再告訴人甲○○因本件車禍受有右膝挫傷併十字韌帶損傷
    之傷害，告訴人甲○○所受傷害與被告之過失行為間，有相當之因果關係已明。
    另依事故現場圖所示，二車撞擊後，被告車已超越交岔路口停在光明路北向快車
    道上，告訴人甲○○之機車則倒在被告車前方，機車前方路面掉落告訴人甲○○
    安全帽，足見告訴人甲○○疏未注意行至交岔路口中心處左轉及丙被告之直行車
    先行，告訴人甲○○亦與有過失，至為明顯。從而，被告過失傷害犯行，堪以認
    定。
二、核被告所為，係犯刑法第二百八十四條第一項前段之過失傷害罪。被告於犯罪被
    發覺前向警自承犯行，並接受裁判，有高雄縣政府警察局林園分局函附員警劉仁
    明報告足憑，故依刑法第六十二條前段規定減輕其刑。
三、原審以被告罪證明確，予以論罪科刑，固非無見，惟查原審判決就被告自首疏未
    審酌，尚有未洽。被告上訴意旨指摘原審判決量刑過重，雖無理由，但原判決既
    有上述可議之處，自應由本院撤銷改判。爰審酌被告前未曾犯罪，有台灣高等法
    院被告全國前案紀錄表在卷足憑，且被告係因車禍過失傷害人，而告訴人甲○○
    就車禍發生之發生亦與有過失，再被告已賠償告訴人甲○○達成民事和解，有高
    雄縣大寮鄉調解委員會調解書在卷可按等一切情狀，量處如主文所示之刑，並諭
    知易科罰金之折算標準。又查被告未曾受有期徒刑以上刑之宣告，有卷內前科表
    可查，經此偵審程序教訓，應知警惕，諒無再犯之虞，本院認所宣告之刑，以暫
    不執行為適當，併諭知緩刑二年，以勵自新。
據上論結，應依刑事訴訟法第三百六十九條第一項前段、第三百六十四條、第二百九
十九條第一項前段、刑法第二百八十四條第一項前段、第六十二條前段、第四十一條
第一項、第七十四條第一款、罰金罰鍰提高標準條例第一條前段、第二條，判決如主
文。
本案經檢察官沈紹嘉到庭執行職務。
中      華      民      國    九十二    年      一      月    二十八    日
                              臺灣高等法院高雄分院刑事第一庭
                                  審判長法官  曾永宗
                                        法官  邱永貴
                                        法官  郭玫利
右正本證明與原本無異。
不得上訴。
                                  法院書記官  鄭靜芳
中    華    民    國      九十二      年      一      月    二十九    日
附錄本判決論罪科刑法條
刑法第二百八十四條：
因過失傷害人者，處六月以下有期徒刑、拘役或五百元以下罰金，致重傷者，處一年
以下有期徒刑、拘役或五百元以下罰金。


司法院資訊處製作；財團法人民間司法改革基金會備份。
